【裁判字號】    89,易,1332
【裁判日期】    891005
【裁判案由】    竊盜
【裁判全文】
臺灣臺北地方法院刑事判決                        八十九年度易字第一三三二號
    公  訴  人  臺灣臺北地方法院檢察署檢察官
    被      告  甲○○
右列被告因竊盜案件，經檢察官提起公訴（八十九年度偵字第九八○六號），本院判
決如左：
    主  文
甲○○攜帶兇器竊盜，累犯，處有期徒刑拾月。
扣案之美工刀、螺絲起子及鐵鉗各壹把均沒收。
    事  實
一、甲○○前於民國（下同）八十五年間曾犯竊盜案件，經台灣板橋地方法院判處有
    期徒刑七月，於八十七年四月三日執行完畢；又於八十六年間因違反麻醉藥品管
    理條例案件，經台灣台北地方法院判處有期徒刑六月，於八十七年九月三日執行
    完畢，猶不知悔改，意圖為自己不法之所有，於八十九年五月十日晚上十時三十
    分許，持客觀上可為兇器使用之美工刀、螺絲起子及鐵鉗等工具，駕車至台北市
    中山區○○段九八地號興華安企業有限公司無人看守、亦未設置安全設施之工地
    ，竊取乙○○所有之Ｃ型鋼一百五十二塊、自攻螺絲十包及丙○○所有放置現場
    之ＰＶＣ電纜線八圈、一尺半纜線三十一支及電壓器一個得手（甲○○主觀上不
    知何人擁有何物），共計價值約新台幣五萬一千元，並將之置於其所任職之育達
    通運有限公司所有之車號Ｗ三─四一六號小貨車內欲載走時，為警當場查獲，並
    扣得其所有供行竊之美工刀、螺絲起子及鐵鉗等工具各一把。
二、案經被害人乙○○及丙○○訴請台北市政府警察局中山分局移送台灣台北地方法
    院檢察署檢察官偵查起訴。
    理  由
一、訊據被告甲○○於警訊中固坦承於前揭時地至上開地點竊取他人所有之Ｃ型鋼一
    百五十二塊、自攻螺絲十包及電纜線一批、電壓器一個，惟於偵、審中均辯稱渠
    以為該等物品係廢料，是別人不要的云云。然查行竊現場既係他人所有之工地，
    其內所放置物品即有可能係現場施工所需之物，被告未經他人允許逕予取走，顯
    有可議。又依被告遭查獲時現場所拍攝之照片顯示，上開失竊鋼材外表簇新，裁
    剪整齊，而電纜部分數量繁多，且均屬堪用物品，被告所謂廢料之辯，顯屬避重
    就輕之詞，況上開失竊物品之所有人即告訴人乙○○及丙○○於警訊中亦稱上開
    物品屬堪用之有價物，足證被告所辯當無足採。此外，並有查獲現場所拍之照片
    二張、贓物認領保管單二紙及扣案之美工刀、螺絲起子及鐵鉗附卷可稽，本件事
    證明確，被告犯行足堪認定。
二、被告於行竊時，持有行兇之可能，客觀上足對人之身體、生命構成威脅之美工刀
    、螺絲起子及鐵鉗等工具，核被告所為，係犯刑法第三百二十一條第一項第三款
    之加重竊盜罪，查被告曾有竊盜及違反麻醉藥品管理條例等前科，最後一次於八
    十六年間因麻藥案件，經台灣台北地方法院判處有期徒刑六月，於八十七年九月
    三日執行完畢，有卷附台灣高等法院檢察署刑案紀錄檢覆表可按，其受有期徒刑
    之執行完畢，五年以內再犯有期徒刑以上刑之本罪，為累犯，應依法加重其刑。
    爰審酌被告之素行、品行、犯罪之動機、目的、手段、所生危害及犯罪後之態度
    等一切情狀，量處如主文所示之刑，以示懲儆。扣案之美工刀、螺絲起子及鐵鉗
    等工具各一把為被告所有且係供犯罪所用之物，業據其供明在卷，爰併予宣告沒
    收，附此敘明。
據上論斷，應依刑事訴訟法第二百九十九條第一項前段、刑法第三百二十一條第一項
第三款、第四十七條、第三十八條第一項第二款判決如主文。
本案經檢察官羅松芳到庭執行職務
中    華    民    國      八十九        年      十      月      五      日
                                      臺灣臺北地方法院刑事第九庭
                                          法  官  汪漢卿
右正本證明與原本無異。
如不服本判決，應於判決送達後十日內，向本院提出上訴狀。
                                          書記官  石幸代
中    華    民    國      八十九        年      十      月      九      日
附錄本案論罪科刑法條全文：
刑法第三百二十一條：
一犯竊盜罪而有左列情形之一者，處六月以上五年以下有期徒刑：
  於夜間侵入住宅或有人居住之建築物、船艦或隱匿其內而犯之者。
  毀越門扇、牆垣或其他安全設備而犯之者。
  攜帶兇器而犯之者。
  結夥三人以上而犯之者。
  乘火災、水災或其他災害之際而犯之者。
  在車站或埠頭而犯之者。
二前項之未遂犯罰之。


司法院資訊處製作；財團法人民間司法改革基金會備份。
